最　高　行　政　法　院　裁　定　　　　　　　　　　九十三年度裁字第八○一號
　　上　訴　人　祥益營造有限公司
　　代　表　人　乙○○
　　被 上訴 人　經濟部水利署第四河川局
　　代　表　人　甲○○
　　訴訟代理人　簡承佑律師
　　　　　　　　李佳蓉律師
右當事人間因政府採購法事件，上訴人對於中華民國九十二年五月六日臺中高等行政
法院九十一年度訴字第九一七號判決，提起上訴，本院裁定如左：
　　主  文
上訴駁回。
上訴審訴訟費用由上訴人負擔。
　　理  由
一、按對於高等行政法院判決之上訴，非以其違背法令為理由，不得為之，行政訴訟
    法第二百四十二條定有明文。同法第二百四十三條第一項規定，判決不適用法規
    或適用不當者，為違背法令；而判決有第二百四十三條第二項所列各款情形之一
    者，其判決當然違背法令。又提起上訴，應以上訴狀表明上訴理由並應添具關於
    上訴理由之必要證據，復為同法第二百四十四條第一項第四款及第二項所明定。
    準此，當事人提起上訴，如以原審判決有行政訴訟法第二百四十三條第一項不適
    用法規或適用不當為理由時，其上訴狀應有具體之指摘，並揭示該法規之條項或
    其內容；如以原審判決有第二百四十三條第二項所列各款情形之當然違背法令為
    理由時，其上訴狀應揭示合於該款之事實。如上訴狀未依此項方法表明，或其所
    表明者，顯與上開法條規定之情形不相合時，即難認為已對原審判決之違背法令
    有具體之指摘，其上訴自難認為合法。
二、本件上訴意旨略謂：上訴人在原審審理中所提出之「九十年歷次天然災害復健工
    程（含災害及應急）執行情形」事宜會議記錄之書面內容，可得知被上訴人早於
    民國九十一年三月二十七日即知悉加走寮溪瑞興堤防工程變更工法為傳統堤防，
    則為何又於同年四月十九日以高規格堤防為招標內容辦理招標，而於各參與廠商
    之投標金額順位確定後，始片面陳稱於同年四月二十六日收到上級機關變更工法
    為傳統堤防之通知，此一會議記錄足以證明被上訴人虛構事實之情事而違法引用
    政府採購法第四十八條之規定。原判決對此一重要證據未說明未予採用之理由，
    判決顯係違背法令云云。
三、經核上開理由，無非對於被上訴人何時收到上級機關經濟部水利署「有關加走寮
    溪部分，其中第一期先施設傳統堤防，以獲得適當保護」指示函文之事實為爭執
    ，指摘被上訴人虛構事實之情事而違法引用政府採購法第四十八條之規定。惟查
    原判決以本件依政府採購法第五十八條之規定，最低標廠商未於招標機關通知期
    限內提出合理之說明或擔保，得不決標予該廠商後，僅係以次低標廠商遞補為最
    低標廠商。如該次低標廠商之標價顯不合理，有降低品質，不能誠信履約之虞或
    其他特殊情形時，招標機關仍得限期通知該廠商提出說明或擔保，並決定是否決
    標之裁量權。又被上訴人以工程安全性及保障人民生命財產為優先考量，依政府
    採購法第四十八條之規定，擬變更招標文件內容，而決定原採高規格堤防設計之
    招標不予決標，自無再通知次低標之上訴人提出說明或擔保之必要，因將上訴人
    之訴駁回。上訴人對於原判決以本件是否決標予次低標廠商，為被上訴人之行政
    裁量範圍，及被上訴人依法變更招標文件內容而不予決標自無不合，究有如何違
    背法令情事，並未具體表明及揭示該法規之條項或內容，揆之首揭法條規定，本
    件上訴自難認合法，應予駁回。
四、依行政訴訟法第二百四十九條第一項前段、第一百零四條、民事訴訟法第九十五
    條、第七十八條，裁定如主文。
中　　華　　民　　國　　九十三　　　年　　　七　　　　月　　　八　　　　日
                    最 高 行 政 法 院  第 三 庭
                                審 判 長 法  官　　　廖　政　雄
                                         法  官      林  茂  權
                                         法  官　　　林　清　祥
                                         法  官　　　鍾　耀　光
                                         法  官　　　姜　仁　脩
右  正  本  證  明  與  原  本  無  異
　　　　　　　　　　　　　　　　　　　　 法院書記官　伍  榮  陞
中　　華　　民　　國　　九十三　　　年　　　七　　　　月　　　八　　　　日
